臺灣桃園地方法院民事判決
                                      111年度勞訴字第2號
原      告  王宥璇  
訴訟代理人  鍾儀婷律師
被      告  鴻佰科技股份有限公司

法定代理人  唐繼龍  
訴訟代理人  陳伶嘉律師
上列當事人間請求給付資遣費等事件，本院於民國111年5月27日
辯論終結，判決如下：
    主  文
原告之訴駁回。
訴訟費用由原告負擔。
    事實及理由
壹、程序事項：
    訴狀送達後，原告不得將原訴變更或追加他訴。但擴張或減
    縮應受判決事項之聲明者，不在此限。民事訴訟法第255 條
    第1 項第3款定有明文。本件原告起訴時聲明：㈠被告應給付
    新台幣（下同）1131,863元及自起訴狀繕本送達翌日起至清
    償之日止，按年息5%計算之利息；㈡被告應開立非自願離職
    證明書予原告。嗣於民國111年5月27日變更聲明為：被告應
    給付33,905元及自起訴狀繕本送達翌日起至清償之日止，按
    年息5%計算之利息。被告上開變更，核屬減縮應受判決事項
    之聲明，應予准許。
貳、實體事項：
一、原告主張：原告109年5月11日起任職於被告公司，擔任IPQC
    品質管控人員，每月薪資29,600元，原告於110年10月初因
    腰椎第4、5節滑脫，並於同月12至15日均請病假，並向主管
    陳報無法久站、久坐或搬運重物，然被告公司竟仍於同月28
    日通知原告職務將於同年11月1日調動至PCBA擔任製造作業
    員（下稱系爭調動），然因PCBA部門需久站及大量勞力，致
    有腰傷在身之原告無法勝任調動後之職務，且原告原單位尚
    有新人到職，是被告此一調動並不符合調動五原則，故原告
    於110年10月29日以律師函終止兩造勞動契約，被告於11月1
    日收受該律師函，原告爰依法向被告請求資遣費33,905元。
    並聲明：如上開程序事項所載。
二、被告則以：公司因於110年11月1日調整產線流程管理，將品
    質管理部的目檢作業員（含原告）等9名員工調整至生產部
    ，此惟僅為被告公司組織上調整，原告調動前後之工作內容
    、地點、勞動條件均未變更，除原告外，其餘8名員工均於
    調動日至新單位任職，故系爭調動符合調動五原則，而無違
    法。並聲明：原告之訴駁回。
三、本院判斷：兩造對於原告自109年5月11日任職於被告，月薪
    29,600元，原告於110年10月間因腰椎傷勢無法久站，被告
    於同年11月1日為系爭調動，原告以系爭調動違反勞基法第1
    0條之1調動原則，於同年10月29日寄發存證信函依勞基法第
    14條終止兩造勞動契約等情均不爭執，應堪信為真實。原告
    主張系爭調動違法調動原則，而終止兩造勞動契約，被告則
    以前揭情詞置辯。是本件爭點厥為：系爭調動是否合法？
㈠、按雇主調動勞工工作，不得違反勞動契約之約定，並應符合
    下列原則：一、基於企業經營上所必須，且不得有不當動機
    及目的。但法律另有規定者，從其規定。二、對勞工之工資
    及其他勞動條件，未作不利之變更。三、調動後工作為勞工
    體能及技術可勝任。四、調動工作地點過遠，雇主應予以必
    要之協助。五、考量勞工及其家庭之生活利益。勞基法第10
    條之1 定有明文。是雇主行使調職命令權若未違前揭規定，
    勞工即應服從命令，不得拒絕調動，亦不得主張雇主違反勞
    動契約。再按於本人服務期間，鴻佰（即被告）得視本人知
    識、能力、經驗、健康狀態或鴻佰營業需求，調遷或調整本
    人職務、職位及工作地點，並安排本人接受教育訓練。兩造
    服務約定書第2條2.1約定在案。
㈡、經查，被告辯稱：因被告公司組織調動，將目檢的全檢部門
    放到製造部，品管部門只留下目檢的抽檢，而原告在新職製
    造部的工作就是目檢的全檢，與原告之前品保部品質管控課
    的工作是完全相同，都是要自己去班板子到桌上來看的等語
    （見本院卷第22至23頁），核與證人簡愉珍到庭證稱：品保
    部品質管控課有分巡檢及目檢，目檢人員是站在定點，由產
    線的人拉料到該站，只要在定點工作即可。但不管是品保部
    品質管控課的巡檢、目檢或製造部，都是要站著走動或站著
    插件、接料，來被告公司上班就應該很明確知道被告公司是
    一個要久站的公司等語（見本院卷第21至22頁）大致相符，
    互核原與原告擔任同一部門之員工龐國如亦自述：調動前後
    均係需將棧板上的板子搬到桌上作業，調動前後工作內容及
    工時均相同等語，有龐國如陳述意見書在卷可參（見本院卷
    第14頁），益徵系爭調動並未改變原告原有之工作內容、地
    點、薪資，僅單純係被告公司部門組織變動，本件原告於尚
    未任職新職，即以腰椎受傷，無法勝任新職，逕自主張調動
    不合法等情，要難謂有據。綜上，原告並未到任新職，亦未
    證明有何不能勝任新職之情事，且於原告之工資及工時均無
    變更之情況下，故要難認系爭調職命令對原告有何不利之變
    更。
四、綜上，系爭調職命令應屬被告企業經營上所必須，並無不當
    之動機及目的，且勞動條件並未對原告有何不利之變更，亦
    無原告體能有何不能勝任之情形，故難認系爭調職命令有何
    違法之處，原告上開主張顯屬無據，為無理由，不應准許，
    應予駁回。
五、本件事證已臻明確，兩造其餘主張、陳述及所提證據，經審
    酌與本院前揭判斷不生影響，毋庸再予審酌，併此敘明。
六、據上論結，本件原告之訴為無理由，依民事訴訟法第78條，
    判決如主文。 　
中　　華　　民　　國　　111 　年　　6 　　月　　30　　日
                  勞動法庭    法  官  游璧庄 
正本係照原本作成。
如對本判決上訴，須於判決送達後二十日內向本院提出上訴狀。
如委任律師提起上訴者，應一併繳納上訴審裁判費。
中　　華　　民　　國　　111 　年　　7 　　月　　1 　　日
                              書記官  張琬青